【裁判字號】    92,易,777
【裁判日期】    920801
【裁判案由】    竊盜
【裁判全文】
臺灣彰化地方法院刑事判決                          九十二年度易字第七七七號
    公  訴  人  臺灣彰化地方法院檢察署檢察官
    被      告  甲○○
右列被告因竊盜案件，經檢察官聲請簡易判決處刑（九十二年度偵字第四０七二號）
，本院改依通常程序審理，判決如左：
    主      文
甲○○共同攜帶兇器、踰越牆垣竊盜，處有期徒刑柒月。緩刑參年。
扣案之螺絲起子壹支、老虎鉗壹支，均沒收。
    事      實
一、甲○○與乙○○（俟到案後另行審結）因謀職不易，欠缺經濟來源，竟共同基於
    意圖為自己不法所有之犯意聯絡，於民國九十二年五月十三日上午九時三十分許
    ，由乙○○攜帶其所有客觀上足供作為兇器使用之老虎鉗及螺絲起子各一支，踰
    越牆垣進入丙○○所經營之彰化縣北斗鎮○○路○段五十九號「吉利多股份有限
    公司」內（下稱吉利多公司，侵入建築物部分未據告訴），竊取屋內之鋁門板三
    片等物（價值據丙○○稱約為新台幣三萬元），甲○○則在屋外負責把風。待乙○○竊盜得手並將鋁門板丟出屋外時，適為丙○○察覺有異而報警前來，當場查
    獲甲○○、乙○○二人，並扣得乙○○所有供渠等二人前揭竊盜使用之螺絲起子
    一支、老虎鉗一支等物。
二、案經彰化縣警察局北斗分局報請臺灣彰化地方法院檢察署檢察官偵查後，聲請簡
    易判決處刑，由本院改依通常程序審理。
    理      由
一、訊據被告甲○○對於右揭時地前往吉利多公司等情固坦承不諱，惟矢口否認有何
    竊盜犯行，辯稱：伊只是在田埂納涼，不知道乙○○進入屋內之目的，一開始以
    為乙○○是要進去上廁所，在該處坐了約二、三十分鐘，伊不清楚乙○○是去偷
    鋁門板云云。然查：右揭事實，業據被告於警詢及偵訊時坦承不諱，核與同案被
    告乙○○供述之犯罪情節相符，並經被害人丙○○指訴明確，復有贓物認領保管
    單一份、現場照片六張附卷可稽，及螺絲起子一支、老虎鉗一支扣案足憑。而被
    告自稱其係坐於卷附照片所示機車停放處納涼云云，惟該處僅有矮籬供植物蔓生
    纏繞，樹蔭並非濃密，以其稀落樹影根本無從充分躲避日光照射，衡情被告應無
    可能特別挑選該處躲避遮陽。況被告又表示：曾見到乙○○攜帶螺絲起子及老虎
    鉗下車離去等語，則同案被告乙○○倘係下車如廁，又何須攜帶上述沉重工具隨
    行？又豈有可能任憑被告在該地等候長達二、三十分鐘之久？是以被告前揭所辯
    均有悖於事理，顯係畏罪卸責之詞，不足採信。又扣案之螺絲起子及老虎鉗各一
    支，均係材質鈍重、末端尖銳之物，持以揮舞均足以傷人生命、身體，客觀上自
    可供作兇器使用，殆無疑義。本案事證已臻明確，被告犯行至堪認定。
二、核被告甲○○攜帶兇器並踰越牆垣竊盜鋁門板，所為係犯刑法第三百二十一條第
    一項第二、三款之攜帶兇器、踰越牆垣加重竊盜罪。其與同案被告乙○○就前揭
    竊盜犯行之實施，顯有犯意聯絡及行為分擔，應論以共同正犯。爰審酌被告僅因
    一時經濟困頓，即率爾侵犯他人財產法益，價值觀念非無偏差，且於本院審理時
    矢口否認犯行，及其犯罪手段、目的、實施竊盜犯罪時分擔之角色、犯罪後之態
    度、失竊財物價值、智識程度僅為不識字等一切情狀，量處如主文所示之刑，以
    示懲儆。又被告前未曾受有期徒刑以上刑之宣告，有刑案資料查註紀錄表及臺灣
    高等法院被告全國前案紀錄表在卷可按，經此偵審程序教訓，當能知所警惕，信
    無再犯之虞，本院審酌上情，認主文所宣告之刑以暫不執行為適當，併諭知緩刑
    三年，以啟自新。扣案之螺絲起子一支、老虎鉗一支，均為供竊盜犯罪所用之物
    ，亦屬同案被告乙○○所有，業據被告供明在卷，應依刑法第三十八條第一項第
    二款之規定，宣告沒收。
三、另同案被告乙○○部分，應待其到案後另行審結。
據上論斷，應依刑事訴訟法第四百五十二條、第二百九十九條第一項前段，刑法第二
十八條、第三百二十一條第一項第二款、第三款、第七十四條第一款、第三十八條第
一項第二款，判決如主文。
本案經檢察官林依成到庭執行職務。
中    華    民    國    九十二      年      八      月        一        日
                                臺灣彰化地方法院刑事第三庭
                                    法      官  高  文  崇
右正本證明與原本無異。
如不服本判決，應於判決送達後十日內向本院提出上訴狀( 須附繕本 )。
告訴人或被害人對於判決如有不服具備理由請求檢察官上訴者，其上訴期間之計算係
以檢察官收受判決正本之日期為準。
                                    法院書記官  謝  志  鑫
中    華    民    國    九十二      年      八      月        八        日
刑法第三百二十一條第一項第二、三款：
犯竊盜罪而有左列情形之一者，處六月以上五年以下有期徒刑：
二、毀越門扇、牆垣或其他安全設備而犯之者。
三、攜帶兇器而犯之者。


司法院資訊處製作；財團法人民間司法改革基金會備份。
